【裁判字號】    96,交聲,1134
【裁判日期】    970630
【裁判案由】    聲明異議
【裁判全文】
臺灣臺中地方法院交通事件裁定         96年度交聲字第1134號
原處分機關    交通部公路總局臺中區監理所
異 議人 即
受 處分 人    甲○○
上列受處分人因違反道路交通管理處罰條例案件，對於交通部公
路總局臺中區監理所民國九十六年九月十七日所為之裁決（中監
違字第裁六○－ＨＣ0000000號裁決書），聲明異議，本
院裁定如下：
    主  文
異議駁回。
    理  由
一、原處分機關【即交通部公路總局臺中區監理所】係以：異議
    人即受處分人甲○○（下稱受處分人）駕駛車號一二三一－
    ＮＢ號自用小客車（下稱前開小客車），於民國九十六年九
    月十五日凌晨五時三十分許，行經臺中縣大肚鄉○○路與遊
    園路一段之路口處，因「汽車駕駛人拒絕呼氣酒精濃度檢測
    」之違規行為，經臺中縣警察局烏日分局依道路交通管理處
    罰條例第三十五條第四項規定掣發中縣警交字第ＨＣ000
    0000號舉發通知單（下稱前開舉發通知單）舉發，受處
    分人未於應到案日期前到案，原處分機關遂於九十六年九月
    十七日以中監違字第裁六○－ＨＣ0000000號裁決書
    ，裁處罰鍰新臺幣（下同）六萬元並吊銷駕駛執照，於法並
    無不合等語。
二、本件受處分人異議意旨略以：受處分人係於九十六年九月十
    五日凌晨約三、四時許，係自己一人駕駛前開小客車由臺中
    市開到臺中縣大肚鄉○○路與遊園路附近找朋友，受處分人
    駕駛前開小客車行駛至臺中縣大肚鄉○○路與遊園路一段之
    路口處即將車停下來，並在車上撥打電話給受處分人朋友，
    因為受處分人在電話中與該朋友吵架，而當時前開小客車上
    還有之前出去玩所剩威士忌的酒，受處分人就在車上喝了半
    瓶威士忌的酒，受處分人喝酒的過程該朋友並未看到，後來
    受處分人想吐並將頭伸到前開小客車駕駛座外吐的時候，剛
    好有警察看到受處分人並欲取締受處分人違規停車，惟前開
    小客車之停車處並無黃、紅線，警察就開立本案酒後駕車之
    舉發通知單，受處分人實際上並無酒後駕車之行為，為此聲
    明異議，請求撤銷原處分等語。
三、按汽車駕駛人，駕駛汽車經測試檢定酒精濃度超過規定標準
    者，處新臺幣一萬五千元以上六萬元以下罰鍰，並當場移置
    保管其車輛及吊扣其駕駛執照一年；汽車駕駛人拒絕接受第
    一項測試之檢定者，處新臺幣六萬元罰鍰，並當場移置保管
    其車輛及吊銷其駕駛執照。道路交通管理處罰條例第三十五
    條第一項第一款、第四項前段定有明文。
四、受處分人於前揭時地，因「汽車駕駛人拒絕呼氣酒精濃度檢
    測」之交通違規情事，為警當場舉發，有中縣警交字第ＨＣ
    0000000號舉發通知單一紙及本案經警取締之現場相
    片五張附卷可按（見本院卷三、二五至二九頁）。且查，開
    立前開舉發通知單取締本案交通違規之警員即證人王嘉賢於
    本院訊問時結證：當時是我與另一名同事陳奕心二人駕駛巡
    邏車巡邏，是由我駕駛，我行駛至遊園路一段與中蔗路口時
    ，發現左側車道東向西車道之前開小客車停放在雙向兩車道
    的路口號誌下的車道上，我在開車時就發現前開小客車並無
    熄火，我上前之後就就詢問駕駛人甲○○是否有不舒服，是
    否需要我們協助，甲○○一下車，我們就發現甲○○的酒味
    很重，甲○○雖承認在前開小客車上有飲酒，但甲○○說其
    並無開車且說是朋友開的車，我有問甲○○是哪個朋友開的
    車，但是甲○○交代不出來；我有請甲○○開駕駛座的車門
    ，開車門後我並無發現有酒瓶，甲○○下車之後，我就藉由
    甲○○開啟駕駛座車門的機會，由駕駛座的車門往裡面看，
    包括駕駛座、副駕駛座及後排的座位我均有目視，但是並無
    發現到有酒瓶或酒罐，我有請甲○○聯絡該朋友到現場，但
    是甲○○講不出來朋友是何人；當時前開小客車駕駛座外車
    門之嘔吐物是呈現拖曳狀；我舉發時甲○○說不要作酒測，
    我們請甲○○到派出所，等到日出之後才讓甲○○自行離去
    ，並由警方保管前開小客車等語（見本院卷二二至二四頁）
    。且衡諸證人王嘉賢係因取締本案交通違規而與受處分人接
    觸，證人王嘉賢自無甘冒偽證之重罪風險，無端故為攀誣構
    陷受處分人之理，是證人王嘉賢就其親身經歷之事實所為前
    揭證言，堪予憑採。由受處分人當時向證人王嘉賢陳述其非
    駕駛前開小客車之人，顯與受處分人前開所辯，二者情節顯
    不相同、互為岐異，則受處分人前開所辯之真實性已至有可
    疑，非可輕信。況證人王嘉賢取締本案交通違規時，受處分
    人除在前開小客車之駕駛座上，且前開小客車亦仍未熄火而
    處於發動之狀態外，再佐以證人王嘉賢取締時前開小客車車
    內並無受處分人前揭陳稱之酒瓶等情以觀，堪認受處分人前
    開所辯，顯係事後卸責之詞，不足採信。實則，證人王嘉賢
    取締本案交通違規時，前開小客車駕駛座外車門之嘔吐物係
    呈現拖曳狀，業據證人王嘉賢結證明確，有如前述，核與卷
    附前揭現場相片相符（即由前往斜後、下之方向拖曳狀，見
    本院卷二五頁相片），由此益見受處分人確有酒後駕駛前開
    小客車之行為，其嘔吐物始有呈現前揭拖曳狀之可能。是受
    處分人前開所辯，委無可採。從而，受處分人既有酒後駕車
    之行為，且經警取締時又拒絕證人王嘉賢對其施以酒測，則
    原處分機關依前開規定，裁處受處分人罰鍰六萬元並吊銷駕
    駛執照，核無違誤。是本件聲明異議為無理由，應予駁回。
五、據上論斷，應依道路交通管理處罰條例第八十七條第二項，
    道路交通案件處理辦法第十九條，裁定如主文。
中    華    民    國    97    年    6     月    30    日
                  交通法庭  法  官  何世全
以上正本證明與原本無異。
如不服本裁定，應於送達後五日內，向本院提出抗告狀。
                            書記官  童洪芳美
中    華    民    國    97    年    6     月    30    日


司法院資訊處製作；財團法人民間司法改革基金會備份。
